【裁判字號】    99,易,1146
【裁判日期】    991231
【裁判案由】    竊盜
【裁判全文】
臺灣屏東地方法院刑事判決              99年度易字第1146號
公  訴  人  臺灣屏東地方法院檢察署檢察官
被      告  蔡美麗
上列被告因竊盜案件，經檢察官提起公訴（99年度偵字第11455
號），茲因被告就被訴事實為有罪之陳述，經告知簡式審判程序
意旨，並聽取公訴人及被告之意見後，本院裁定由受命法官獨任
依簡式審判程序審理，判決如下：
    主  文
蔡美麗竊盜，共貳罪，均累犯，各處有期徒刑壹年，應執行有期
徒刑壹年拾月，並應於刑之執行前，令入勞動場所強制工作年
。
    事  實
一、蔡美麗有多次竊盜前科，素行不佳，曾於民國90年間因犯竊
    盜罪，經臺灣高雄地方法院以90年度易字第883 號判處有期
    徒刑3 月確定，再於92年間因犯竊盜罪，經本院以92年易字
    第207 號判處有期徒刑7 月，上訴後，經臺灣高等法院高雄
    分院以92年度上易字第207 號判處有期徒刑5 月確定；再於
    93年間因犯竊盜罪，經本院以93年度簡字第331 號判處有期
    徒刑5 月確定（以上均未構成累犯）；另於94年間因犯竊盜
    罪，經臺灣高雄地方法院以94年度簡字第6874號判處有期徒
    刑6 月確定，於95年7 月3 日易科罰金執行完畢；再於97年
    間因犯竊盜罪，經本院以97年度簡字第349 號判處有期徒刑
    6 月確定，於97年10月31日縮刑期滿執行完畢。詎仍不知悔
    改，竟基於意圖為自己不法所有之竊盜犯意，於99年12月15
    日上午8 時10分許，在屏東縣林邊鄉○○村○○路84號前之
    中林市場內，佯以購物實則找尋適合下手之目標，見王慈娟
    忙於採購疏於防備可能有扒手靠近之際，而靠近王慈娟身旁
    ，並伸手進入王慈娟所穿之外套口袋內，竊取王慈娟所有現
    金新臺幣（下同）1,300 元，並放入自己外套口袋內而得逞
    。復基於意圖為自己不法所有之竊盜犯意，於同日上午8 時
    30分許，在屏東縣林邊鄉○○村○○路194 號前之中林市場
    內，佯以購物實則找尋適合下手之目標，見蔡憶雯忙於採購
    疏於防備可能有扒手靠近之際，而靠近蔡憶雯身旁，伸手進
    入蔡憶雯所穿之褲子口袋內，竊取蔡憶雯所有現金6,100 元
    ，並放入自己隨身之黑色背包內而得逞。嗣為蔡憶雯發現遭
    竊，而報警處理，嗣於蔡美麗欲搭車逃離之際，為警據報馳
    抵現場而當場逮獲，始查悉上情。
二、案經被害人王慈娟、蔡憶雯訴由屏東縣政府警察局東港分局
    報告臺灣屏東地方法院檢察署檢察官偵查起訴。
    理  由
一、證據能力部分：本件被告蔡美麗所犯係死刑、無期徒刑、最
    輕本刑為3 年以上有期徒刑以外之罪，已經被告就被訴事實
    為有罪之陳述，經本院聽取當事人之意見後，依刑事訴訟法
    第273 條之1 第1 項之規定，裁定進行簡式審判程序。又本
    件卷內之人證、物證、書證等證據，依同法第273 條之2 規
    定，不受第159 條第1 項關於傳聞法則規定之限制，依法均
    有證據能力，合先敘明。
二、訊據被告蔡美麗對其前揭犯罪事實均自白不諱，核與告訴人
    王慈娟、蔡憶雯於警詢時之指述及證人黃慶龍、徐盛森於警
    詢時之證述情節相符，並有贓物認領保管單2 紙、屏東縣政
    府警察局東港分局林邊分駐所扣押筆錄、扣押物品目錄表各
    1 紙、現場及贓物照片18幀在卷可稽，被告蔡美麗之自白堪
    認與事實相符，是本件被告犯罪事證已臻明確，應依法論科
    。
三、核被告蔡美麗所為，均係犯刑法第320 條第1 項普通竊盜罪
    。其2 次犯行間，犯意各別，時、地有異，被害人亦不相同
    ，應分論併罰。又被告蔡美麗前於94年間因犯竊盜罪，經臺
    灣高雄地方法院以94年度簡字第6874號判處有期徒刑6 月確
    定，於95年7 月3 日易科罰金執行完畢；再於97年間因犯竊
    盜罪，經本院以97年度簡字第349 號判處有期徒刑6 月確定
    ，於97年10月31日縮刑期滿執行完畢等情，有臺灣高等法院
    被告前案紀錄表、臺灣屏東地方法院檢察署刑案資料查註紀
    錄表各1 份及判決書2 份在卷可按，其經有期徒刑之執行完
    畢，5 年內故意再犯有期徒刑以上之本件2 罪，均為累犯，
    俱應依刑法第47條第1 項規定加重其刑。爰審酌被告為本件
    犯行時年56歲，無業，未接受學校教育，有年籍資料在卷可
    參，前有多次竊盜前科，有臺灣高等法院被告前案紀錄表及
    臺灣屏東地方法院檢察署刑案資料查註紀錄表各1 份及判決
    書5 份在卷可按，素行不良，顯係守法觀念薄弱之人，亟待
    矯治，並考量其此2 次犯罪均以佯以購物實則行竊之方式，
    向前往市場購物民眾竊取財物，對於社會治安所生危害之程
    度非輕，惟其犯罪後於本院審理時，尚知坦認犯行，態度尚
    可，被害人遭竊財物並均已經發還，所受損害已獲填補等一
    切情狀，量處如主文所示之刑，並定其應執行之刑，以資懲
    儆。又被告前有多次竊盜前科，數經法院判處有期徒刑並執
    行完畢，竟仍不知悔改，不循正當途徑賺取財物，甫於97年
    10月31日因竊盜案件執行完畢，竟又犯本件2 次竊盜犯行，
    依其所述生活情形（本件被告係自屏東市搭計程車前往林邊
    鄉）及查獲時身上另有6 萬餘元現金（據被告稱係隨身攜帶
    供日常所需花用）及所竊財物均為現金，足認被告顯非因飢
    寒無以維生而為，猶隨興遊走、流竄於各鄉鎮間，以人來人
    往之市場為犯案地點，不僅嚴重侵蝕地方民風、治安，亦足
    徵其確有竊盜習慣，若不予適當矯治，就社會教化及其個人
    生涯終難脫離此害，爰依竊盜贓物犯保安處分條例第3 條第
    1 項第1 款規定，併令於刑之執行前入勞動場所強制工作3
    年，以資矯治。
據上論斷，應依刑事訴訟法第273 條之1 第1 項、第299 條第1
項前段，刑法第320 條第1 項、第47條第1 項、第51條第5 款，
竊盜犯贓物犯保安處分條例第3 條第1 項第2 款、第4 條、第5
條第1 項前段，刑法施行法第1 條之1 第1 項，判決如主文。
本案經檢察官許英輝到庭執行職務
中    華    民    國    99    年    12    月    31    日
                    刑事第三庭  法  官  陳茂亭
以上正本證明與原本無異。
如不服本判決應於收受判決後10日內向本院提出上訴書狀，並應
敘述具體理由；其未敘述上訴理由者，應於上訴期間屆滿後20日
內向本院補提理由書（均須按他造當事人之人數附繕本）「切勿
逕送上級法院」。
中    華    民    國    99    年    12    月    31    日
                                書記官   黃佳惠
附錄本判決論罪之法條：
中華民國刑法第320條
（普通竊盜罪、竊佔罪）
意圖為自己或第三人不法之所有，而竊取他人之動產者，為竊盜
罪，處5  年以下有期徒刑、拘役或 5 百元以下罰金。
意圖為自己或第三人不法之利益，而竊佔他人之不動產者，依前
項之規定處斷。
前二項之未遂犯罰之。

司法院資訊處製作；財團法人民間司法改革基金會備份。
